臺灣高等法院臺中分院刑事判決　　　　　　　　　九十三年度上訴字第一八九七號
　　上　訴　人　臺灣台中地方法院檢察署檢察官
　　被　　　告　甲○○
右上訴人因被告違反毒品危害防制條例案件，不服臺灣台中地方法院九十三年度訴緝
字第五○一號中華民國九十三年九月二十九日第一審判決（起訴案號：臺灣台中地方
法院檢察署九十三年度毒偵字第一一○號）提起上訴，及台灣台中地方法院檢察署檢
察官移
      主  文
原判決關於甲○○施用第一級毒品暨應執行刑部分撤銷。
甲○○連續施用第一級毒品，累犯，處有期徒刑壹年捌月，扣案之注射針筒貳支及吸
管壹支沒收。
      事  實
一、甲○○前於民國八十七年間因竊盜案件，經本院判處有期徒刑三年而於八十八年
    十月二十日判決確定，並於九十一年十二月一日假釋期滿執行完畢，嗣因施用毒
    品案件，經台灣台中地方法院裁定觀察、勒戒後認有繼續施用傾向，經法院裁定
    強制戒治，於八十八年十二月二十八日停止戒治出獄，於八十九年七月二十日觀
    護期滿執行完畢，而由臺灣台中地方法院檢察署檢察官於八十九年八月三日以八
    十九年度戒毒偵字第四三三號為不起訴處分。復不知悔改，又基於施用第一級毒
    品海洛因之概括犯意，自民國九十二年十二月二十九日起至九十三年九月十四日
    二十一時二十分為警採尿之前二十四小時之某時止，在臺中市○○路友人住處及
    其所有自用小客車內等處，以針筒注射身體之方式，連續多次施用海洛因。嗣先
    於九十三年一月五日十五時三十分許，在台中市○區○○○街停車場旁為警查獲
    ，並扣得其所有並供施用第一級毒品海洛因所用之注射針筒二支及吸管一支；復
    於九十三年九月十四日十七時二十分許，在台中市○○區○○路二段二八號，為
    警持搜索票查獲，並經其同意採尿送驗結果，有嗎啡陽性反應而查獲上情。
二、案經台中市警察局移請臺灣台中地方法院檢察署檢察官偵查起訴暨移送併案審理
    。
      理  由
一、上訴人即被告甲○○於原審法官九十三年九月九日言詞辯論終結日當庭以新台幣
    三萬元准予交保後，迄本院準備程序、言詞辯論庭，經合法傳喚均未到庭，惟據
    ：(一)被告於原審業已坦承右揭自九十二年十二月二十九日起至九十三年一月五日
    止施用第一級毒品海洛因之犯行，且有被告於九十三年一月五日為警查獲採尿送
    驗結果，確呈嗎啡陽性反應，業有中山醫學大學附設醫院藥物濫用檢測中心檢驗
    報告在卷足憑（見警訊卷第八頁），並有扣案之注射針筒二支及吸管一支可資佐
    證，足證被告於原審之上開自白與事實相符而堪採信。(二)又被告於原審交保後，
    旋於九十三年九月十四日十七時二十分第二次為警查獲，經其同意採尿送驗結果
    ，亦呈嗎啡陽性反應，業有中山醫學大學附設醫院藥物濫用檢測中心檢驗報告在
    卷足憑（見九十三年度毒偵字第三九九五號卷第九頁），足認被告於警方採尿前
    之二十四小時內之某時，確實有施用第一級毒品海洛因之行為，被告於第二次為
    警查獲之警訊中僅坦承自九十二年十二月初起至九十三年八月中旬止施用第一級
    毒品海洛因之犯行，顯屬避重就輕之詞，不足採信。從而事證明確，被告前揭施
    用第一級毒品海洛因之犯行應堪認定。(三)被告因施用毒品案件，經台灣台中地方
    法院裁定觀察、勒戒後認有繼續施用傾向，經法院裁定強制戒治，於八十八年十
    二月二十八日停止戒治出獄，於八十九年七月二十日觀護期滿執行完畢，而由臺
    灣台中地方法院檢察署檢察官於八十九年八月三日以八十九年度戒毒偵字第四三
    三號為不起訴處分等情，有台灣高等法院被告全國前案紀錄表、臺灣台中地方法
    院檢察署刑案資料查註紀錄表在卷足憑，從而本件事證明確，被告二犯本件連續
    施用第一級毒品海洛因之犯行應堪認定。
二、核被告甲○○所為，係犯毒品危害防制條例第十條第一項之施用第一級毒品罪。
    檢察官移送併辦部分與起訴部分有裁判上一罪之關係，本院自得併予審理。又被
    告先後多次施用第一級毒品犯行，時間緊接，所犯構成要件同一之罪名，顯係出
    於概括之犯意為之，為連續犯，應依刑法第五十六條之規定以一罪論，並加重其
    刑。再查被告曾因竊盜案件，經本院判處有期徒刑三年而於八十八年十月二十日
    判決確定，並於九十一年十二月一日假釋期滿執行完畢，此有前揭紀錄表在卷足
    憑，其於五年內再犯有期徒刑以上之罪，為累犯，應依刑法第四十七條規定，遞
    加重其刑。原審判決固非無見，惟原審未及審酌檢察官移送併辦部分之犯罪事實
    ，尚有未洽，檢察官據此指摘原審判決不當，為有理由，自應由本院撤銷改判。
    爰審酌被告前曾有施用毒品罪行，於原審法院准予交保後猶不知悔改，再施用毒
    品不輟，不僅戕害自身健康，更辜負國家將之視為病人，並施以長時間之戒治處
    遇之苦心，及其犯罪目的、手段等一切情狀，量處如主文第二項所示之刑。扣案
    之注射針筒二支及吸管一支，係被告所有，且已供其施用毒品犯罪所用之物，業
    據其陳明在卷，爰依刑法第三十八條第一項第二款規定，併予宣告沒收。
三、被告經合法傳喚，無正當理由未到庭，爰不待其陳述而為判決。
四、據上論斷，應依刑事訴訟法第三百七十一條、第三百六十九條第一項前段、第三
    百六十四條、第二百九十九條第一項前段，毒品危害防制條例第十條第一項、刑
    法第十一條前段、第五十六條、第四十七條、第三十八條第一項第二款，判決如
    主文。
本案經檢察官乙○○到庭執行職務。
中      華      民      國      九十四      年    三    月    三十一    日
                                    臺灣高等法院臺中分院刑事第八庭
                                          審判長法  官  羅  得  村
                                                法  官  巫  政 松
                                                法  官  陳  毓  秀
右正本證明與原本無異。
如不服本判決應於收受送達後十日內向本院提出上訴書狀，其未敘述上訴之理由者並
得於提起上訴後十日內向本院補提理由書（均須按他造當事人之人數附繕本）。
                                                書記官  顏  子  良
中      華      民      國      九十四   年      四       月    四      日
附錄本案論罪科刑主要法條：
毒品危害防制條例第十條第一項
施用第一級毒品者，處六月以上五年以下有期徒刑。                          Ａ
